hr-HR: Završna obrada ili efekt pređe: Fluorescentno; Svijetli u mraku; Mat; Metalik; Biserno; Obično; Reflektirajuće; Svjetlucavo; Reaktivno na UV zrake; Ostalo
pt-PT: Acabamento ou efeito do fio: Fluorescente; Brilha no escuro; Mate; Metalizado; Perolado; Liso; Refletor; Cintilante; Reativo a UV; Outro
sk-SK: Povrchová úprava alebo efekt priadze: Fluorescenčný; Svietiaci v tme; Matný; Metalický; Perleťový; Hladký; Reflexný; Trblietavý; Reagujúci na UV žiarenie; Iné
ko: 실 마감 또는 효과: 형광; 야광; 매트; 메탈릭; 펄; 플레인; 반사; 반짝임; UV 반응형; 기타
ro-RO: Finisajul sau efectul firului: Fluorescent; Fosforescent; Mat; Metalic; Sidefat; Simplu; Reflectorizant; Sclipitor; Reactiv la UV; Altele
lt-LT: Verpalų apdaila arba efektas: Fluorescencinis; Švytintis tamsoje; Matinis; Metalizuotas; Perlamutrinis; Paprastas; Atspindintis šviesą; Blizgus; Reaguojantis į UV; Kita
fi: Langan viimeistely tai tehoste: Fluoresoiva; Pimeässä hohtava; Matta; Metallinen; Helmiäinen; Tavallinen; Heijastava; Kimalteleva; UV-reaktiivinen; Muu
nl: Garenafwerking of -effect: Fluorescerend; Glow-in-the-dark; Mat; Metallic; Parelmoer; Effen; Reflecterend; Glinsterend; Uv-reactief; Overig
el: Φινίρισμα ή εφέ νήματος: Φθορίζον; Φωσφοριζέ; Ματ; Μεταλλικό; Περλέ; Απλό; Ανακλαστικό; Λαμπερό; Αντιδραστικό σε UV; Άλλο
ru: Отделка или эффект пряжи: Флуоресцентный; Светящийся в темноте; Матовый; Металлик; Перламутровый; Однотонный; Светоотражающий; С блестками; УФ-реактивный; Другой
th: การตกแต่งหรือลักษณะของเส้นด้าย: ฟลูออเรสเซนต์; เรืองแสงในที่มืด; เนื้อแมตต์; เมทัลลิก; ประกายมุก; เรียบ; สะท้อนแสง; เป็นประกาย; สะท้อนรังสียูวี; อื่นๆ
vi: Hoàn thiện hoặc hiệu ứng của sợi: Dạ quang; Phát sáng trong bóng tối; Nhám; Ánh kim; Ánh ngọc trai; Trơn; Phản quang; Lấp lánh; Phản ứng tia UV; Khác
es: Acabado o efecto del hilo: Fluorescente; Brilla en la oscuridad; Mate; Metálico; Nacarado; Liso; Reflectante; Brillante; Reactivo a los rayos UV; Otro
it: Finitura o effetto del filato: Fluorescente; Fosforescente; Opaco; Metallizzato; Perlescente; Semplice; Riflettente; Scintillante; Reattivo ai raggi UV; Altro
da: Garnfinish eller -effekt: Fluorescerende; Selvlysende; Mat; Metallisk; Perlemor; Enkel; Reflekterende; Glimmer; UV-reaktiv; Andet
tr: İplik yüzey efekti: Floresan; Karanlıkta parlayan; Mat; Metalik; Sedefli; Sade; Reflektif; Parıltılı; UV reaktif; Diğer
pt-BR: Fio acabamento ou efeito: Fluorescente; Brilha no escuro; Fosco; Metálico; Perolado; Liso; Refletivo; Cintilante; Reativo a raios UV; Outros
ja: 糸の仕上げ／加工効果: 蛍光; 蓄光; マット; メタリック; パール; プレーン; 反射; スパークル; UV リアクティブ; その他
zh-TW: 紗線表面處理或效果: 螢光; 夜光; 霧面; 金屬; 珠光; 素色; 反光; 閃光; 紫外線感光; 其他
fr: Finition ou effet du fil: Fluorescent; Phosphorescent; Mat; Métallisé; Nacré; Uni; Réfléchissant; Brillant; Réactif aux UV; Autre
pl: Wykończenie lub efekt włóczki: Fluorescencyjny; Świecący w ciemności; Matowy; Metaliczny; Perłowy; Zwykły; Odblaskowy; Błyszczący; Reagujący na promieniowanie UV; Inne
hu: Fonal kidolgozása vagy hatása: Fluoreszkáló; Sötétben világító; Matt; Fémes; Gyöngyházfényű; Sima; Fényvisszaverő; Csillogó; UV-reaktív; Egyéb
bg-BG: Завършек или ефект на преждата: Флуоресцентен; Светещ в тъмното; Матов; Металик; Перлен; Обикновен; Отразителен; Блестящ; UV реактивен; Други
cs: Povrchová úprava nebo efekt příze: Fluorescenční; Svítící ve tmě; Matný; Metalický; Perleťový; Hladký; Reflexní; Třpytivý; Reaktivní na UV záření; Jiné
sv: Garnfinish eller effekt: Fluorescerande; Självlysande; Matt; Metallisk; Pärlemorskimrande; Slät; Reflekterande; Gnistrande; UV-reaktiv; Övrigt
sl-SI: Končna obdelava ali izgled preje: Fluorescenčno; Sveti v temi; Mat; Kovinsko; Biserno; Navadno; Odsevno; Svetleče; UV-reaktivno; Drugo
zh-CN: 纱线整理或效果: 荧光; 夜光; 哑光; 金属光泽; 珠光; 普通; 反光; 闪光; 紫外线反应; 其他
en: Yarn finish or effect: Fluorescent; Glow in the dark; Matte; Metallic; Pearlescent; Plain; Reflective; Sparkle; UV reactive; Other
nb: Garnets overflate eller effekt: Fluorescerende; Selvlysende; Matt; Metallisk; Perlemor; Standard; Reflekterende; Glitrende; UV-reaktiv; Annet
de: Garnfinish oder -effekt: Fluoreszierend; Leuchtet im Dunkeln; Matt; Metallic; Perlmutt; Einfach; Reflektierend; Glitzernd; UV-reaktiv; Sonstige